MUHAMMAD RIJAL

WEB DEVELOPER



+62 851 5664 9806 mrijal110@gmail.com kp Balegede Baleendah Bandung

PROFILE

Saya seorang pembelajar yang selalu ingin belajar hal baru dan sebisa mungkin menguasai banyak hal di bidang digital seperti development aplikasi dll. sejauh ini semua pengalaman bekerja saya hampir selalu ada dalam lingkup digital, meskipun begitu saya juga terbuka untuk pekerjaan di bidang lainnya

EXPERIENCE

Digital Marketin & Web Developer | Juni 2021 - Juli 2023

Xacali Wedding House

bertanggung jawab dalam menyusun dan mengeksekusi plan marketing untuk meningkatkan brand awareness, engaged audience dan meningkatkan penjualan, saya juga memanage tim yang bekerja bersama saya untuk selalu meningkatkan kualitas dan efisiensi dalam bekerja dengan rutin melakukan evaluasi

Koordinator Project Digitalisasi | Des 2020 - Mar 2021

PT Archa Mitra Solusi

Dalam peran saya sebagai Koordinator Proyek Digitalisasi Dokumen, saya bertanggung jawab dalam mengawasi dan mengelola pengerjaan proses digitalilasi dokument. selain itu saya juga bertanggung jawab dalam meningkatkan efisiensi dan memastikan proses kerja selalu aman terkendali

Operator Server | Jan 2020 - Sept 2020

CV Baletronik

Saya bertanggung jawab mengawasi dan memastikan server selalu dalam kondisi yang baik dan berjalan dengan semestinya, jika terjadi masalah maka saya juga bertanggung jawab untuk mencari dan menyelesaikan masalah tersebut, selain itu saya juga bertanggung jawab untuk membuat laporan penjulan tiap harinya



EDUCATION

2016 - 2019 Rekayasa Perangkat Lunak SMK BPPI BALEENDAH

2023 - Current Teknik Informatika Sekolah Tinggi Teknologi Bandung

SKILLS

- Programming
 - PHP | LARAVEL
 - HTML & CSS | Bootstrap
 - Javascript
 - Java
- Database
 - MySQL
 - PostgreSQL
- Photo & Videography
- Desain & Editing
- Microsoft Office

CERTIFICATION

- LSP Digital Talent Scholarship (Junior Web Developer)
- Prakerin PT Len Industri
- EPTIC English Certification (Intermediate)
- Karisma Academy (Laravel Web Developer)